【裁判字號】    97,上訴,3091
【裁判日期】    980108
【裁判案由】    毒品危害防制條例
【裁判全文】
臺灣高等法院臺中分院刑事判決        97年度上訴字第3091號
上  訴  人  臺灣臺中地方法院檢察署檢察官
被      告  乙○○
                      號(現在臺灣臺中監獄臺中分監執行中)
上列上訴人因被告毒品危害防制條例案件，不服臺灣臺中地方法
院97年度訴字第3261號，中華民國97年10月31日第一審判決（起
訴案號：臺灣臺中地方法院檢察署97年度毒偵字第3325號），提
起上訴，本院判決如下：
    主  文
上訴駁回。
    理  由
一、本案經本院審理結果，認第一審判決被告乙○○無罪，並無
    不當，應予維持，並引用第一審判決書記載之理由（如附件
    ）。
二、臺灣臺中地方法院檢察署檢察官上訴意旨雖以：本件被告乙
    ○○經警採尿送驗結果，仍驗出嗎啡殘值270ng/ml，而其為
    警查獲時復扣得第一級毒品海洛因1包（毛重0.3公克），及
    分裝管1支、注射針筒1支，已足以認定被告確有施用第一級
    毒品海洛因之犯行。況被告在為警查獲前接受美沙冬治療，
    應不會於尿液中出現嗎啡反應，業據財團法人中國醫藥大學
    附設醫院函覆明確；且一般而言，施用多量毒品者，於施用
    後4、5日，仍有可能於尿液中檢出低濃度毒品反應，堪認被
    告於採尿送驗前回溯4、5日內之某時，確有施用第一級毒品
    之情事云云。惟查本件被告為警查獲時所採尿液，既經以目
    前最可靠之氣相層析質譜分析法檢驗結果，因未達判定為陽
    性之閾值（300ng/ml），而判定為嗎啡陰性反應，此項檢驗
    結果之判定，符合濫用藥物尿液檢驗作業準則第16、19條之
    規定。衡以上開作業準則所定之判定標準，係參考美國聯邦
    政府工作場所濫用藥物尿液篩檢相關規定，考量檢驗技術之
    可行性及結果判定之一致性所定，足見其於尿液中檢出毒品
    反應如低於所定判定陽性之閾值時，確有可疑為檢驗技術本
    身所造成（如採尿或檢驗過程之污染）者，自不得逕行判定
    為陽性反應。至上開準則第20條固規定，涉及司法案件有必
    要時，需以檢驗有無藥物存在作認定，得採用最低可定量濃
    度為閾值；但該規定所稱司法案件，除施用毒品之案件外，
    尚可能包含被以毒品加害類型之案件，故亦不得逕以最低可
    定量濃度，遽而作為判斷有無施用毒品之依據。況本件被告
    自警詢迄本院審理時止，始終否認於起訴書所認定之採尿前
    3日內之某時，有施用毒品海洛因之犯行；至扣案之毒品海
    洛因及施用毒品之器具分裝管、注射針筒，被告供稱係97年
    6月5日最後一次施用後所遺留，亦不足以佐證被告有於起訴
    書所載期間內施用毒品，原審法院因而判決被告無罪，自無
    不合。此外，檢察官又未提出其他不利被告之證據，其上訴
    意旨徒以上開事項指摘原判決不當，並無理由，應予駁回。
    至被告坦承於97年6月5日施用第一級毒品，因非起訴範圍，
    本院自不得予以審究，應由檢察官另行起訴，附此明。
三、據上論斷，應依刑事訴訟法第373條、第368條，判決如主文
    。
本案經檢察官甲○○到庭執行職務。
中    華    民    國    98    年    1     月    8     日
            刑事第六庭  審判長法  官  邱  顯  祥
                              法  官  張  恩  賜
                              法  官  林  靜  芬
上列正本證明與原本無異。
如不服本判決應於收受送達後十日內向本院提出上訴書狀，其未
敘述上訴之理由者並得於提起上訴後十日內向本院補提理由書（
均須按他造當事人之人數附繕本）「切勿逕送上級法院」。
                              書記官  許  美  惠
中    華    民    國    98    年    1     月    8     日


司法院資訊處製作；財團法人民間司法改革基金會備份。
